# 关于资产管理的会计处理

提问人：weimingchi 时间：2018-04-15 22:14:27
最近做了一家公司，公司将 100 万货币资金及部分A股股票（长期股权投资）交由券商做资产管理，资产管理的方向是使用货币资金进行股票打新。公司账务处理为 借：其他货币资金 100 贷：银行存款 100 我们取得了资产负债表日的估值表，估值表显示，银行存款还有 30 万，股票成本 80 万（包括了资产管理运行期间取得的投资收益），现在疑惑该如何处理，银行存款的 30 万符合其他货币资金的定义，另外股票的部分可以将其放入可供出售金融资产，但资产负债表日前形成的收益部分该怎么处理呢？是一定需要取得券商出具的资产负债表日的资产管理报告吗？原本想将30+80-100=10万的部分计入其他综合收益，但这样的话，可供出售金融资产的成本就会和估值表不符，而且在股票划转的过程中会产生划转费，直接从银行存款中扣除，券商表示划转费的凭据可向中国证券登记结算有限公司索取？我在网上搜了一下关于资产管理的会计，几乎全部是关于资产管理公司的处理，没有有价值的案例。 求教陈版主，关于这种情况，该如何进行账务处理？

回答人：chenyiwei
该资管计划如果是单一客户资管计划，则通常应纳入委托人的合并报表范围。前期运作已实现的投资收益应在合并报表层面即确认为投资收益，同时记录其他货币资金 30 万元和“可供出售金融资产——股票投资”成本 80 万元。

提问人：weimingchi 时间：2018-04-16 10:46:00
就是一项简单公司委托券商管理 100 万货币资金用于股票打新，不涉及合并。我认为可以根据估值表及券商提供的资产管理报告，将银行存款部分作为其他货币资金核算，将已实现的部分作为投资收益，将期末股票作为可供出售金融资产，股票过户费作为财务费用，并计提银行的应收利息及券商的应付管理费用。这么理解对吗？

回答人：chenyiwei
你这个处理结果也是相当于将该资管纳入了合并。就处理结果而言基本合理。